臺灣臺北地方法院刑事判決
111年度審簡上字第190號
上  訴  人
即  被  告  王丁彥



上列上訴人即被告因毀棄損壞案件，不服本院中華民國111年6月
30日所為之111年度審簡字第1269號第一審刑事簡易判決（起訴
案號：111年度調偵字第153號），提起上訴，本院管轄之第二審
合議庭判決如下：
    主      文
上訴駁回。
王丁彥緩刑貳年。 
    事實及理由
一、本案經本院合議庭審理結果，認原審以被告王丁彥犯刑法第
    354條之毀損他人物品罪，逕以簡易判決判處被告拘役20日
    ，如易科罰金，以新臺幣（下同）1000元折算1日，其認事
    、用法、量刑均無不當，應予維持。本院認定之犯罪事實、
    證據及理由，除證據部分應予增列補充「被告於本院準備程
    序及審理時之自白」外，其餘均引用第一審刑事簡易判決書
    所載（如附件）。
二、被告上訴意旨略以：伊坦承犯行，但認原審量刑過重，為此
    上訴請求撤銷原判決，另處以較輕之刑，並給予緩刑等語。
三、惟按量刑之輕重及緩刑之宣告，係事實審法院得依職權自由
    裁量之事項，茍已斟酌刑法第57條各款所列情狀而未逾越法
    定刑度，則不得遽指為違法；又刑罰之量定屬法院自由裁量
    之職權行使，但仍應審酌刑法第57條所列各款事由及一切情
    狀，為酌量輕重之標準，並非漫無限制，在同一犯罪事實與
    情節，如別無其他加重或減輕之原因，下級法院量定之刑，
    亦無過重或失輕之不當情形，則上級法院對於下級法院之職
    權行使，原則上應予尊重（最高法院85年度台上字第2446號
    判決意旨可資參照）。
四、經查，被告於本院準備程序及審理中均已坦承犯行，並有原
    審判決所記載之證據在卷可資佐證，足認被告確係犯刑法第
    354條之毀損他人物品罪。原審以被告罪證明確，並審酌被
    告與告訴人劉昱麟分手後未思理性處理，進而毀損告訴人財
    物，毫不尊重他人財產權，所為實不足取，復考量被告於原
    審坦承犯行，因告訴人無和解意願致未達成和解，暨參考被
    告陳稱大學畢業之最高學歷，目前無業，須扶養11歲的小孩
    等語之智識程度及家庭經濟狀況，及其犯罪之動機、目的、
    手段、所生危害等一切具體情狀，量處如上開所示之刑，並
    諭知易科罰金之折算標準，已詳予斟酌刑法第57條各款所列
    情形，並具體說明量刑之理由，核無逾越法定刑度，或濫用
    自由裁量權限之違法或不當之情事。被告猶執前揭上訴意旨
    提起上訴，自無理由，應予駁回。
五、末查，被告前未曾因故意犯罪而受有期徒刑以上刑之宣告之
    情，有臺灣高等法院被告前案紀錄表1份附卷可參，其因一
    時失慮致罹刑章，嗣於犯後坦承犯行，且於本院審理時賠償
    告訴人3萬元，告訴人亦同意法院給予被告緩刑宣告等情，
    有聲明狀及轉帳明細各1份在卷可憑（見本院審簡上卷第149
    、151頁），是本院認被告受此次偵審程序，當知所警惕，
    信無再犯之虞，因認對其所宣告之刑，以暫不執行為適當，
    爰依刑法第74條第1項第1款規定，於主文第2項宣告緩刑2年
    ，以啟自新。
據上論斷，應依刑事訴訟法第455條之1第1項、第3項、第368條
、第373條，刑法第74條第1項第1款，判決如主文。
本案經檢察官林岫璁提起公訴，檢察官林淑玲到庭執行職務。　
中　　華　　民　　國　　111 　年　　10　　月　　25　　日
                  刑事第二十二庭審判長法  官  莊書雯
　　　　　　　　　　　　　　　　　　　法  官  葉詩佳
                                      法  官  李陸華
以上正本證明與原本無異。
本判決不得上訴。
                                      書記官  周玉惠
中　　華　　民　　國　　111 　年　　10　　月　　25　　日
附件：
臺灣臺北地方法院刑事簡易判決
111年度審簡字第1269號
公　訴　人　臺灣臺北地方檢察署檢察官
被　　　告　王丁彥　男(民國00年00月0日生)
　　　　　　　　　　身分證統一編號：Z000000000號
　　　　　　　　　　住臺北市○○區○○街00巷00弄00號3樓
　　　　　　　　　　居新北市○○區○○○路000巷00號4樓
上列被告因毀棄損壞案件，經檢察官提起公訴（111年度調偵字
第153號），嗣因被告自白犯罪，本院裁定以簡易判決處刑（原
案號：111年度審易字第736號），判決如下：
    主  文
王丁彥犯毀損他人物品罪，處拘役貳拾日，如易科罰金，以新臺
幣壹仟元折算壹日。
    事實及理由
一、犯罪事實要旨：
　　王丁彥曾與劉昱麟交往，嗣於二人結束交往關係後之民國11
    0年2月26日晚上7時許，王丁彥前往劉昱麟位在臺北市中山
    區敬業三路住處(詳細地址詳卷)取回個人物品，並於同日晚
    上7時30分許離開該處，見劉昱麟在該住處門口旁牆面上裝
    設監視器而心生不滿，竟基於毀損他人物品之犯意，徒手將
    劉昱麟所有之上開監視器拍落，該監視器下方底座連接處構
    造因此斷裂，無法掛附牆面發揮原本監視錄影該處之功能，
    足生損害於劉昱麟，嗣掉落地面之監視器鏡頭也因不詳原因
    遺失（然無證據足證該監視器鏡頭部分係由王丁彥拾走或丟
    棄）。
二、認定上開犯罪事實，有下列證據可證：
　㈠證人即告訴人劉昱麟於警詢、偵訊時之陳述。
　㈡告訴人所提上開住處監視錄影畫面截圖及監視器錄影檔案光
    碟。
　㈢告訴人所提首揭監視器連接處毀損情形照片1張。　
　㈣18歲以上未同居親密關係暴力轉介表、臺北市政府警察局中
    山分局大直派出所員警勤務工作紀錄、受理各類案件紀錄表
    。
　㈤被告王丁彥於本院訊問時之自白。
三、論罪科刑：
　㈠按物之本體與其效用應分別以觀，刑法第354條之毀損罪將「
    毀棄」、「損壞」或「致令不堪用」3種行為並列，所欲保
    護之法益，乃係個人對物之本體完整性與利用之利益，「毀
    棄」、「損壞」或「致令不堪用」係毀損罪所欲規範之3種
    獨立行為類型。「毀棄」係將物品予以銷毀或廢棄，使物品
    失其存在之意義，其結果亦使物品喪失其效用。「損壞」雖
    亦破壞物品之形體，而改變物品之外形，但未達使物品喪失
    其存在意義之程度，至於物品是否因而喪失全部或一部之效
    用，則非所問。「致令不堪用」則係指以「毀棄」、「損壞
    」以外之方法，使物品喪失其全部或一部之效用。又毀損罪
    之行為結果須「足以生損害於公眾或他人」，所謂足生損害
    ，只要有受損害之虞即足，不以實際發生損害為必要。在「
    損壞」物品之情形，行為要件之「損壞」與結果要件之「損
    害」乃不同概念，破壞、改變物品之外形，是否足生損害於
    他人而實質上值得保護，應綜合行為人破壞、改變物品外形
    之程度、物品之交易、利用價值有無減損及刑罰之發動是否
    合理而為判斷。被告猛力拍落告訴人裝設於住處大門旁牆面
    上之監視器，致該監視器下方底座連接處構造因此斷裂，顯
    已使該監視器外形改變，從而被告所為係上述「損壞」他人
    物品之行為。復考量該監視器因此斷裂而無法繼續掛附牆面
    ，資可認定被告損壞告訴人監視器之行為，導致該監視器發
    揮原本監視錄影該處大門之功能，減損該監視器之利用價值
    ，足生損害於告訴人。核被告所為，係犯刑法第354條之毀
    損他人物品罪。至該監視器鏡頭掉落地面後不見蹤影，固經
    告訴人於偵訊時陳述甚詳，然觀之卷內資料，均無證據足認
    係遭被告取走乙節，加以被告於本院訊問時否認其有拾走或
    丟棄該監視器鏡頭等情，尚難就此部分為對被告不利之認定
    ，特此敘明。
　㈡爰審酌被告與告訴人分手後未思理性處理，進而以首揭方式
    毀損告訴人財物，毫不尊重他人財產權，所為實不足取，復
    考量被告於本院訊問時坦承犯行，因告訴人無和解意願致未
    達成和解，暨參考被告於本院訊問時陳稱：大學畢業之最高
    學歷，目前無業，須扶養11歲的小孩等語之智識程度及家庭
    經濟狀況，及其犯罪之動機、目的、手段、所生危害等一切
    具體情狀，量處如主文所示之刑，並諭知易科罰金之折算標
    準。
四、依刑事訴訟法第449條第2項、第3項，逕以簡易判決處刑如
    主文。
五、如不服本判決，得於判決書送達之翌日起20日內，以書狀敘
    述理由，向本院合議庭，提出上訴。（須附繕本）
六、本件經檢察官林岫璁提起公訴、檢察官朱玓到庭執行職務。
中　　華　　民　　國　　111 　年　　6 　　月　　30　　日
                  刑事第二十庭  法  官  宋恩同
以上正本證明與原本無異。
如不服本判決應於收受送達後20日內向本院提出上訴書狀，並應
敘述具體理由；其未敘述上訴理由者，應於上訴期間屆滿後20日
內向本院補提理由書（均須按他造當事人之人數附繕本）「切勿
逕送上級法院」。告訴人或被害人如對於本判決不服者，應具備
理由請求檢察官上訴，其上訴期間之計算係以檢察官收受判決正
本之日期為準。因疫情而遲誤不變期間，得向法院聲請回復原狀
。
                                書記官  黃勤涵
中　　華　　民　　國　　111 　年　　7 　　月　　5 　　日
附錄本案論罪科刑法條全文：
刑法第354條
毀棄、損壞前二條以外之他人之物或致令不堪用，足以生損害於
公眾或他人者，處2年以下有期徒刑、拘役或1萬5,000元以下罰
金。